# 急求助陈版主：证券公司的信托计划以及资产管理计划应该在哪个科目核算

提问人：feeling1206 时间：2013-11-11 13:22:32
如果是实际控制人旗下其他集团子公司的专项资产管理计划，有什么特别要注意的吗？

回答人：chenyiwei
如果此类专项资产管理计划同时向非关联的特定客户开放认购，且对本企业并无特殊条款的，则个别报表层面的核算与前面的讨论相同。在实际控制人或者集团的合并报表层面，可能会根据具体情况有一些特殊的考虑。